【裁判字號】    97,交訴,96
【裁判日期】    970730
【裁判案由】    業務過失致死
【裁判全文】
臺灣臺中地方法院刑事判決              97年度交訴字第96號
公  訴  人  臺灣臺中地方法院檢察署檢察官
被      告  丁○○
                    樓
上列被告因業務過失致死案件，經檢察官提起公訴（九十七年度
偵字第六五二三號），本院合議庭裁定進行簡式審判程序，判決
如下：
    主    文
丁○○從事業務之人，因業務上之過失致人於死，處有期徒刑陸
月，如易科罰金，以新臺幣壹仟元折算壹日。緩刑貳年。
    犯罪事實
一、丁○○為臺北市○○路○段七十二號一樓「來達通運股份有
    限公司」之受雇司機，平日負責駕駛營業用大客車載送乘客
    ，係以駕駛車輛為主要業務之人。於民國九十六年十二月二
    十二日凌晨，駕駛車牌號碼Ｙ三－０三三號營業用大客車，
    沿國道一號公路由南往北方向行駛。於同日凌晨零時十二分
    許，途經國道一號公路北上一七八公里加六百公尺處（屬臺
    中市西屯區所轄）時，本應注意車前狀況，隨時採取必要之
    安全措施，而依當時天候晴、夜間有照明、路面乾燥無缺陷
    、無障礙物、視距良好等客觀情形，並無不能注意之特別情
    事，竟疏於注意而貿然前行。適有乙○○所駕駛之車牌號碼
    八二五－ＫＪ號營業用半聯結車，因發生機件故障而停放於
    中線車道，乃電請甲○○駕駛車牌號碼Ｆ三－八四三號拖吊
    車至該處進行拖吊救援，並由隨同甲○○前來之友人李國珍
    側身進入上開故障車輛下方進行拖吊之準備工作。而丁○○
    正欲超越前車而駛入中線車道，因擺放於上開故障車輛後方
    之安全錐僅距離該車約二十五步，未及高速公路及快速公路
    交通管制規則第十五條第二項所定之一百公尺（乙○○、甲
    ○○所涉業務過失致人於死案件，由本院另行審結），且其
    又疏未注意車前狀況，迨發現車道前方停有上開故障車輛時
    業已避煞不及，致其所駕營業用大客車車頭與該部故障車輛
    發生碰撞，李國珍因而受有腹腔內出血及兩下肢骨折等傷害
    。李國珍雖經送醫急救，仍因上開傷勢導致低血量休克，延
    至同日凌晨三時四十五分許不治死亡。
二、案經李國珍之妻丙○○告訴及臺灣臺中地方法院檢察署檢察
    官相驗後自動檢舉偵查起訴。
    理    由
一、本件被告丁○○於準備程序中，先就上開犯罪事實為有罪之
    陳述，且所犯係死刑、無期徒刑、最輕本刑為三年以上有期
    徒刑以外之罪，經本院合議庭依刑事訴訟法第二百七十三條
    之一第一項之規定，裁定由法官一人獨任進行簡式審判程序
    ，先此敘明。
二、上開犯罪事實，業據被告丁○○於警詢及偵審中坦承不諱，
    核與證人即告訴人丙○○於警詢時指證被害人李國珍因發生
    本件車禍致死等情相互合致，並有道路交通事故現場圖及調
    查報告表一份、肇事現場及車輛照片六張附卷可稽。而被害
    人李國珍確因本件車禍所生腹腔內出血及兩下肢骨折導致低
    血量休克死亡，亦經檢察官督同檢驗員相驗屬實，製有相驗
    筆錄、相驗屍體證明書、驗斷書各一份在卷可憑。按汽車行
    駛時，駕駛人應注意車前狀況，並隨時採取必要之安全措施
    ，道路交通安全規則第九十四條第三項定有明文。被告平日
    以駕駛營業用大客車為業，更當依循前揭交通安全規定，隨
    時注意車前狀況及採取適當措施，且依當時天候、路況、視
    距等客觀情形，並無不能注意之特別情事，竟疏於注意而貿
    然前行，致與上開故障車輛發生碰撞並造成被害人李國珍死
    亡，被告駕車行為顯有過失。又被告前揭過失行為直接造成
    被害人李國珍死亡之結果，二者間具有相當因果關係至明。
    綜上所陳，本案事證已臻明確，被告犯行洵堪認定。
三、查被告丁○○擔任客運司機工作，平日以駕駛營業用大客車
    為業，此經被告於警詢時自承甚明。核被告係以駕駛車輛為
    其主要業務之人，因業務上之駕車過失行為致人於死，所為
    係犯刑法第二百七十六條第二項之業務過失致人於死罪。爰
    審酌被告已與告訴人就本案民事損害賠償部分調解成立，有
    本院調解程序筆錄一份在卷為憑，被告於警詢及偵審期間均
    能坦承犯行，對於所犯亦已深表悔悟，態度非無足取；惟本
    件車禍肇事直接剝奪被害人李國珍之生命權，對於被害人家
    庭乃至於國家社會之損失實已無從回復，所生危害至為重大
    ，並參以前方故障車輛設置警示標誌距離嚴重不足，亦為本
    件車禍發生之重要肇事因素，非可完全歸責於被告前揭過失
    行為，及被告之過失情節輕重、具有高職畢業學歷之智識程
    度等一切情狀，量處如主文所示之刑，以示懲儆。又被告前
    未曾因故意犯罪受有期徒刑以上刑之宣告，有刑案資料查註
    紀錄表及臺灣高等法院被告前案紀錄表在卷可按，其經此偵
    審程序教訓，當能知所警惕，應無再犯之虞，本院審酌上情
    ，認主文所宣告之刑，以暫不執行為宜，爰併宣告緩刑二年
    ，以啟自新。
據上論斷，應依刑事訴訟法第二百七十三條之一第一項、第二百
九十九條第一項前段，刑法第二百七十六條第二項、第七十四條
第一項第一款，刑法施行法第一條之一第一項、第二項前段，判
決如主文。
本案經檢察官戊○○到庭執行職務。
中    華    民    國    97    年    7     月    30    日
                    交通法庭    法  官  高 文 崇
上正本證明與原本無異。
如不服本判決，應於收受送達後10日內向本院提出上訴書狀（應
敘述具體理由並附繕本）。
上訴書狀如未敘述理由，應於上訴期間屆滿後20日內補提理由書
於本院。
                                書記官  林淑慧
中    華    民    國    97    年    7     月    30    日
附錄本案論罪科刑法條：
刑法第二百七十六條：
因過失致人於死者，處二年以下有期徒刑、拘役或二千元以下罰
金。
從事業務之人，因業務上之過失犯前項之罪者，處五年以下有期
徒刑或拘役，得併科三千元以下罰金。


司法院資訊處製作；財團法人民間司法改革基金會備份。
